【裁判字號】    90,台上,4963
【裁判日期】    900809
【裁判案由】    違反槍砲彈藥刀械管制條例
【裁判全文】
最高法院刑事判決                                九十年度台上字第四九六三號
    上  訴  人  甲○○
右上訴人因違反槍砲彈藥刀械管制條例案件，不服台灣高等法院中華民國九十年五月
三十日第二審判決（九十年度上訴字第四四六號，起訴案號：台灣板橋地方法院檢察
署八十九年度偵字第一六○七六號），提起上訴，本院判決如左：
    主  文
上訴駁回。
    理  由
按刑事訴訟法第三百七十七條規定，上訴於第三審法院，非以判決違背法令為理由，
不得為之。是提起第三審上訴，應以原判決違背法令為理由，係屬法定要件。如果上
訴理由狀並未依據卷內訴訟資料，具體指摘原判決不適用何種法則或如何適用不當，
或所指摘原判決違法情事，顯與法律規定得為第三審上訴理由之違法情形，不相適合
時，均應認其上訴為違背法律上之程式，予以駁回。本件原判決撤銷第一審關於此部
分不當之判決，依牽連犯及想像競合犯關係，從一重論處上訴人甲○○未經許可，持
有手槍罪刑，已詳認定犯罪事實之依據及憑以認定之理由，從形式上觀察，原判決
並無違背法令情形。按裁判上一罪案件之重罪部分得提起第三審上訴，其輕罪部分雖
不得上訴，依審判不可分原則，第三審法院亦應併予審判，但以重罪部分之上訴合法
為前提，如該上訴為不合法，第三審法院既應從程序上予以駁回，而無從為實體上判
決，對於輕罪部分，自無從適用審判不可分原則，併為實體上審判。又第三審上訴書
狀，應述上訴之理由，其未述者，得於提起上訴後十日內補提理由書於原審法院
，已逾上述期間，而於第三審法院未判決前仍未提出上訴理由書狀者，第三審法院應
以判決駁回之，刑事訴訟法第三百八十二條第一項、第三百九十五條後段規定甚明。
本件上訴人甲○○因牽連及想像競合犯未經許可，持有手槍罪，未經許可，持有子彈
罪及強制未遂罪（槍砲彈藥刀械管制條例第七條第四項、第十二條第四項，刑法第三
百零四條第二項第一項）案件，不服原審判決，於民國九十年六月十四日提起上訴，
就重罪部分，並未述理由，迄今逾期已久，於本院未判決前仍未提出，雖就輕罪之
強制未遂部分，爭執其並無該部分犯行，然依上說明，其上訴仍非合法，應予駁回。
又上訴人被訴未經許可，寄藏手槍及傷害、過失傷害部分，已於原審確定，附為明
。
據上論結，應依刑事訴訟法第三百九十五條前段，判決如主文。
中      華      民      國     九十     年      八      月      九      日
                              最高法院刑事第六庭
                                  審判長法官  洪  文  章
                                        法官  花  滿  堂
                                        法官  陳  世  淙
                                        法官  洪  佳  濱
                                        法官  吳  信  銘
      右正本證明與原本無異
                                              書  記  官
中      華      民      國     九十     年      八      月    三十一    日


司法院資訊處製作；財團法人民間司法改革基金會備份。
